臺灣高等法院刑事判決　　　　　　　　93年度上易字第1574號
上　訴　人
即　被　告　丁○○
　 　　　　　　　　　(
上　訴　人
即　被　告　甲○○
選任辯護人　郭隆偉律師
上列上訴人因竊盜案件，不服臺灣臺北地方法院93年度易字第41
1 號，中華民國93年8 月12日第一審判決（起訴案號：臺灣臺北
地方法院檢察署92年度偵字第12661 號），提起上訴，本院判決
如下：
    主  文
原判決撤銷。
丁○○共同連續攜帶兇器，毀壞安全設備竊盜，累犯，處有期徒
刑壹年貳月。
甲○○結夥三人以上，攜帶兇器，毀壞安全設備竊盜，於夜間侵
入有人居住之建築物，處有期徒刑柒月，扣案之乙炔壹組沒收之
。
    事  實
一、丁○○曾於民國84年間因違反麻醉藥品管理條例案件，經臺
    灣臺北地方法院以85年度訴字第255 號判決判處有期徒刑1
    年4 月確定，而於87年5 月9 日假釋期滿執行完畢 (構成累
    犯)； 復於89年10月間因竊盜案件為警查獲，經臺灣臺北地
    方法院於91年7 月30日以91年度易緝字第97號判決有期徒刑
    8 月確定，並於92年2 月2 日執行完畢，詎其於前開竊盜案
    件為警查獲並經檢察官起訴後，仍不知悔悟，竟另行起意，
    並基於意圖為自己不法所有之概括犯意，連續於：
  (一)90年2 月12日日間某時許，丁○○與林敬貴（業經本院以92
    年度上訴字第939 號判決有期徒刑13年6 月確定在案）共同
    基於意圖為自己不法所有之概括犯意聯絡，由丁○○在外把
    風，另由林敬貴持其所有之客觀上可供兇器使用之Ｔ字型6
    角扳手打開門鎖（按門鎖未遭破壞），侵入丙○○位於臺北
    市○○區○○街57巷21號2 樓之住宅內（侵入住宅罪嫌未據
    告訴），竊取丙○○所有之金項鍊8 條、戒指5 只、電話卡
    、日本電話卡、郵票、現金新台幣（下同）5 千元、
    信用卡、套幣、快譯通1 部等財物，得手後即逃逸無蹤，嗣
    經丙○○於90年2 月12日17時30分許，返家發覺失竊報警，
    並由警方於現場採得可疑指紋，經送請內政部警政署刑事警
    察局比對鑑定結果與林敬貴之指紋相符，始查知上情。
  (二)90年2 月28日8 時許，丁○○與林敬貴承前意圖為自己不法
    所有之概括犯意聯絡，由丁○○在外把風，另由林敬貴持其
    所有之客觀上可供兇器使用之Ｔ字型6 角扳手破壞門鎖，侵
    入己○○位於臺北市○○區○○路30巷12弄5 號5 樓之住宅
    內（侵入住宅罪嫌未據告訴），竊取己○○所有之瑞士手錶
    1 支、黃金手鍊及項鍊各1 條、耳環1 對、美金2 百元、電
    話機1 部等財物，得手後即逃逸無蹤，嗣經己○○於90年2
    月28日11時許，發覺失竊報警，並由警方於現場採得可疑指
    紋，經送請內政部警政署刑事警察局比對鑑定結果與林敬貴
    之指紋相符，始查知上情。
  (三)90年5 月8 日日間某時許，丁○○與林敬貴承前意圖為自己
    不法所有之概括犯意聯絡，由丁○○在外把風，另由林敬貴
    持其所有之客觀上可供兇器使用之Ｔ字型6 角扳手破壞鐵門
    門鎖，侵入壬○○位於臺北市○○區○○街1 段3 巷4 號4
    樓之住宅內（侵入住宅罪嫌未據告訴），竊取壬○○所有之
    金飾等財物，得手後即逃逸無蹤，嗣經壬○○於90年5 月8
    日16時許，發覺失竊，始悉上情。
  嗣於91年1 月22日18時30分許，在桃園縣龜山鄉○○○路313
  巷21號，經警據報前往上址當場查獲林敬貴，並扣得林敬貴所
  有非供犯前開案件所用之開鎖工具1 批，另依林敬貴之供述，
  而查悉上情。
二、甲○○與林敬貴（業經本院以92年度上訴字第939 號判決有
    期徒刑13年6 月確定在案）、黃翔彬（業經最高法院以92年
    度臺上字第4931號判決，駁回本院所處有期徒刑11年6 月判
    決而確定在案）3 人共同基於意圖為自己不法所有之犯意聯
    絡，於90年6 月26日凌晨之日出前某時許之夜間，由黃翔彬
    及甲○○先行在外把風，另由林敬貴攜帶客觀上可供兇器使
    用之Ｔ字型6 角扳手破壞大門門鎖，侵入陳治平所經營之維
    恆實業有限公司 (下稱維恆公司)位 於臺北市○○○路○ 段
    218 號3 樓之有人居住之建築物內，並以林敬貴所有客觀上
    可供兇器使用之乙炔燒燬屋內鐵門門鎖，黃翔彬、甲○○嗣
    再進入維恆公司內，共同竊取該公司所有之電腦主機4 臺、
    掃描器1 臺、螢幕1 臺、電子辭典2 臺、收音機1 臺、刮鬍
    刀1 臺等財物，得手後即逃逸無蹤。90年6 月26日8 時50分
    許，陳治平發覺失竊報警而於現場採得煙蒂一枚，經送請內
    政部警政署刑事警察局比對ＤＮＡ鑑定結果與甲○○之型別
    相符，始查知上情。嗣於91年2 月22日18時30分許，在桃園
    縣龜山鄉○○○路31 3巷21號，經警據報前往上址當場查獲
    林敬貴、黃翔彬二人，並扣得林敬貴所有供犯罪所用之乙炔
    1 組及非供犯前開案件所用之開鎖工具1 批，另依林敬貴及
    黃翔彬之供述，而查悉上情。
三、案經丙○○訴由臺北市政府警察局信義分局報請臺灣臺北地
    方法院檢察署檢察官偵查起訴。
    理  由
一、有關證據能力部分：
    按傳聞法則之重要理論依據，在於傳聞證據未經當事人之反
    對詰問予以核實，乃予排斥，惟若當事人已放棄對原供述人
    之反對詰問權，於法院審判時表明同意該等傳聞證據可作為
    證據，基於證據資料愈豐富，愈有助於真實發現之理念，並
    貫徹刑事訴訟法修法加重當事人進行主義之精神，確認當事
    人對於證據能力有處分權之制度，傳聞證據經當事人同意作
    為證據，法院認為適當者，亦得為證據。另當事人於調查證
    據時，對於傳聞證據表示「沒有意見」、「對於證據調查無
    意見」，而未於言詞辯論終結前聲明異議 (Without Object
    ion)，應視為已有將該等傳聞證據採為證據之同意，此刑事
    訴訟法第159 條之5 定有明文。本案於原審法院及本院審理
    時，被告丁○○、甲○○二人及被告甲○○於本院之辯護人
    均表示對於證據能力無意見，依刑事訴訟法第159 條之5 第
    2 項之規定，應視為被告丁○○、甲○○二人已同意本案之
    傳聞證據均可作為證據，本院斟酌本案屬被告以外之人於審
    判外之書面或言詞陳述之傳聞證據，並非非法取得，亦無證
    明力明顯過低之情形，且經法院於審判期日依法進行證據之
    調查、辯論，被告丁○○、甲○○於訴訟上之程序權，已受
    保障，是本案有關之被告以外之人於審判外之書面或言詞陳
    述，均得採為證據，先予敘明。
二、有關上訴人即被告丁○○所犯竊盜犯行部分：
  (一)訊據被告丁○○坦承其確於事實欄一、(一)、(二)、(三)所載之時
    、地與林敬貴共同行竊，由其負責把風，林敬貴持Ｔ字型6
    角扳手破壞門鎖行竊，竊得如前開事實欄所載之財物等事實
    ，惟辯稱：Ｔ字型六角扳手係一般家庭必備之家常工具，並
    非兇器，且係林敬貴所有，其不知林敬貴行竊時有無攜帶工
    具，原審量刑過重云云。
  (二)經查：
  (1)右揭被告丁○○與林敬貴共同竊盜，由被告丁○○負責把風
    等情，業據被告丁○○於原審法院及本院準備程序及審理中
    坦承不諱，復經共犯林敬貴於原審法院審理中證述在卷，核
    與被害人丙○○、己○○及壬○○分別於警詢及偵查中所指
    訴之情節相符；又被害人丙○○及己○○上開住所遭竊後，
    警方於上開住所內採取之指紋，經送內政部警政署刑事警察
    局鑑驗之結果，均與共犯林敬貴之指紋相符，此亦有該局90
    年3 月9 日 (90) 刑紋字第26064 號及90年3 月8 日 (90)
    刑紋字第31121 號鑑驗書各1 份附卷可參，足徵被告丁○○
    之上開自白與事實相符。
  (2)被告丁○○雖以前詞置辯，惟：刑法第321 條第1 項第3 款
    所謂兇器，其種類並無限制，凡客觀上足對人之生命、身體
    、安全構成威脅，具有危險性之兇器均屬之，且祇須行竊時
    攜帶此種具有危險性之兇器為已足，並不以攜帶之初有行兇
    之意圖為必要（最高法院79年台上字第5253號判例意旨可資
    參照）。本案共犯林敬貴持之為上開竊盜犯行之Ｔ字型6 角
    扳手，屬金屬材質，業經證人即共犯林敬貴證述在卷，若持
    以攻擊他人，客觀上自足以對人之生命、身體、安全構成威
    脅，應認係兇器之一種。雖被告丁○○於本案竊盜犯行，係
    負責把風，未親自持前開Ｔ字型6 角扳手下手行竊，惟其與
    共犯林敬貴就本案竊盜犯行，既有犯意聯絡及行為分擔，屬
    共同正犯，自應就犯行之全部共負其責，從而，被告丁○○
    以前詞置辯，尚難採信。
  (三)被告丁○○雖於89年10月間因竊盜案件為警查獲，經臺灣臺
    北地方法院於91年7 月30日以91年度易緝字第97號判決有期
    徒刑8 月確定，惟被告丁○○於89年10月2 日行竊時，並未
    計畫日後還要行竊多次，本案與89年10月所犯竊盜案，並非
    一開始即計畫好之連續犯罪等情，業據被告丁○○自承在卷
    (見 原審卷第127 頁)， 是本案與台灣台北地方法院91年度
    易緝字第97號並無連續犯之裁判上一罪關係，附此敘明。
  (四)綜上所述，被告丁○○上開加重竊盜犯行已堪認定，所辯均
    係事後卸責之詞，不足採信，應予依法論科。
三、有關上訴人即被告甲○○所犯竊盜犯行部分：
  (一)訊據被告甲○○固不否認確曾於前開事實欄二所載時、地搬
    運電腦之事實，然矢口否認有何檢察官所指之加重竊盜犯行
    ，辯稱：案發當日林敬貴及黃翔彬欲載其回家，其不知林敬
    貴及黃翔彬係至該處行竊，原本其在車上等候，後來林敬貴
    及黃翔彬要求其至該公司門口將電腦搬至車上，其並未進入
    該公司，僅至門口搬運電腦，並無竊盜犯行云云。被告甲○○之辯護人亦為被告甲○○辯稱：被告甲○○係於林敬貴及
    黃翔彬犯竊盜罪既遂後，始幫忙搬運電腦，與林敬貴及黃翔
    彬無共同竊盜之犯意聯絡，不應論以加重竊盜之罪等語。
  (二)經查：
  (1)右揭被告甲○○與共犯林敬貴及黃翔彬共同行竊之事實，業
    據被害人陳治平指訴明確，核與共犯林敬貴及黃翔彬於警詢
    及偵查中之供述相符，並有扣案之犯罪工具乙炔一組可資為
    憑，且被害人陳治平所經營之維恆公司，於案發後所採得之
    煙蒂1 枚，經送內政部警政署刑事警察局鑑驗之結果，其上
    之ＤＮＡ—ＳＴＲ型別與被告甲○○相同，此有該局91年3
    月18日刑醫字第0910039087號鑑驗書在卷可參，而證人即共
    犯林敬貴於原審法院93年7 月20日審理中證稱：「（問：為
    何在現場有採集到有被告甲○○ＤＮＡ的煙蒂？）被告甲○○有跟我們一起去，我叫他在車上幫我們顧車，鐵門是我跟
    證人黃翔彬燒的，現場會有他的煙蒂可能是被告甲○○上去
    幫我們搬電腦時留下來的。」、「（問：被告甲○○有無進
    入公司內？）有。」等語，足見被告甲○○於案發時先在外
    把風，嗣曾進入遭竊地點，參與搬運如事實欄所載之物，使
    被害人陳治平之物，脫離被害人陳治平之實力支配而與共犯
    林敬貴及黃翔彬共同竊取該等物品無訛。
  (2)共犯林敬貴及黃翔彬於警詢及偵查中均供稱被告甲○○確有
    參與該次加重竊盜犯行等語，嗣於原審法院審理中始翻異前
    詞，改稱：被告甲○○僅在車內等候，並未參與該犯行云云
    ，然其等前後供述不一，與被告甲○○所辯亦有扞格，顯係
    臨訟迴護被告甲○○之詞，尚難以其等嗣後翻異之詞為被告
    甲○○有利之認定。
  (3)被告甲○○雖以前詞置辯，惟本案案發時間為90年6 月26日
    凌晨日出前某時，而犯罪地點為夜間無人值班之公司行號，
    被告甲○○於深夜與林敬貴及黃翔彬共同至無人值班之公司
    行號，搬走該公司之營業用品及生財器具，依吾人生活之一
    般經驗法則，明顯即知被告甲○○及林敬貴及黃翔彬應非依
    法行事，被告甲○○亦無未加詢問於完全無知之情形下即率
    爾與林敬貴及黃翔彬於深夜至無人值班之他人公司內搬運電
    腦之可能，且共犯林敬貴係以乙炔燒燬該公司鐵門之門鎖，
    被告甲○○既曾進入該處搬運電腦，對於該處之門鎖遭破壞
    情形，自屬瞭然於目，益見被告甲○○就林敬貴及黃翔彬所
    為上開加重竊盜犯行應有犯意聯絡及行為分擔。是被告甲○○上開所辯，要屬事後卸責之詞，不足採信。被告甲○○之
    辯護人所辯被告甲○○係於林敬貴及黃翔彬犯竊盜罪既遂後
    ，始幫忙搬運電腦，與林敬貴及黃翔彬無共同竊盜一節，亦
    屬無從採信。
  (4)本案之案發地點係台北市○○○路○ 段218 號3 樓維恆公司
    ，該公司所在之大廈為7 樓建物，公司位於大廈之2 樓及3
    樓，公司單純為營業場所，但房東偶而會回3 樓居住，該公
    司並無員工居住亦未派員值班，該大廈係獨棟獨戶，除1 樓
    開設牙醫診所，2 、3 樓開設維恆公司外，其他樓層均為一
    般住戶使用，且共同使用一個出入口等情，業經本院囑台北
    市政府警察局信義分局查明，有該局93年10月21日北市警信
    分刑字第09363515300 號、93年12月8 日北市警信分刑字第
    09364118400 號函暨所附查訪表及現場照片在卷可憑。而所
    謂有人居住之建築物並不以遭竊之時有人居住其內為必要，
    其居住人宿於樓上，或大廈管理員居住另室亦屬之 (參見最
    高法院69年台上字第3945號判例意旨)，本 案被告甲○○及
    共犯林敬貴、黃翔彬行竊之台北市○○○路○ 段218 號3 樓
    ，於竊案發生時雖無人居住其內，惟該處房東有時會返回居
    屬有人居住之建築物。
  (三)綜上所述，被告甲○○上開加重竊盜犯行已堪認定，所辯均
    係事後卸責之詞，不足採信，應予依法論科。
四、查共犯林敬貴所持以行竊之Ｔ字型六角扳手，屬金屬材質，
    於客觀上自足以對人之生命、身體、安全構成威脅，為兇器
    之一種，核被告丁○○如事實欄一之(一)所載之行為，係犯刑
    法第321 條第1 項第3 款之攜帶兇器竊盜罪；又被告丁○○
    如事實欄一之(二)、(三)所載之行為，均係犯刑法第321 條第1
    項第2 款、第3 款之攜帶兇器毀壞安全設備竊盜罪；另被告
    甲○○上開行為，係犯刑法第321 條第1 項第1 款、第2 款
    、第3 款、第4 款之結夥3 人以上攜帶兇器毀壞安全設備竊
    盜侵入有人居住建築物罪。公訴意旨認被告甲○○上開所為
    僅係犯刑法第321 條第1 項第2 款、第4 款之加重竊盜罪，
    尚有未洽，應予補充更正。又被告丁○○與林敬貴就上開如
    事實欄一所載之竊盜犯行；被告甲○○與林敬貴、黃翔彬間
    就前開如事實欄二所載之竊盜犯行，分別有犯意聯絡及行為
    分擔，均為共同正犯。又被告丁○○前後多次加重竊盜犯行
    ，時間緊接，方法相同，觸犯構成要件相同之罪，顯係基於
    概括犯意而為之，應依連續犯之規定論以情節較重之攜帶兇
    器毀壞安全設備竊盜一罪，並依法加重其刑。再者被告丁○○曾於民國84年間因違反麻醉藥品管理條例案件，經臺灣臺
    北地方法院以85年度訴字第255 號判決判處有期徒刑1 年4
    月確定，而於87年5 月9 日假釋期滿執行完畢，有本院被告
    全國前案紀錄表在卷可稽，其前曾受有期徒刑之執行完畢，
    於5 年以內再犯本件最重本刑為有期徒刑以上之罪，為累犯
    ，應依刑法第47條之規定遞加重其刑。
五、原審認被告丁○○、甲○○均罪證明確，而予論罪科刑，固
    非無見，惟：(一)原判決就被告丁○○竊盜犯行部分，於理由
    欄一、引用「共犯丁○○」於原審審理中之證詞為被告丁○○有罪之證據，惟有關被告丁○○之竊盜犯行，共犯係林敬
    貴，原判決誤載「共犯丁○○」，自有疏誤。再者於被害人
    丙○○、己○○住處所採指紋，經鑑定係屬共犯林敬貴所有
    ，有刑事警察局之鑑驗書在卷可憑，原判決認定該等指紋係
    丁○○所有，亦與卷附之證據資料不符。(二)被告甲○○及共
    犯林敬貴、黃翔彬行竊之台北市○○○路○ 段218 號3 樓，
    係屬有人居住之建築物，業如上述，原判決認該處係無人居
    訟法，由職權主義之訴訟制度調整為改良式當事人進行主義
    ，確立檢察官就被告犯罪事實應負提出證據及說服之實質舉
    證責任，暨當事人就調查證據有主導權等原則。而為加強當
    事人進行主義色彩，建構以當事人間攻擊、防禦為主軸之公
    平法院，刑事訴訟法復於92年2 月6 日修正公布，調整審判
    期日進行之順序。修正先前關於檢察官陳述起訴要旨後，審
    判長應就被訴事實訊問被告之規定，改列於同法第288 條第
    3 項，明定除簡式審判程序外，審判長就被訴事實為訊問者
    ，應於調查證據程序之最後行之，以符合改良式當事人進行
    主義之修法精神，並於同年9 月1 日施行。此項被訴事實之
    訊問，乃事實審法院必須踐行之法定程序之一，旨在使被告
    有辯明犯罪嫌疑之機會，及陳述有利於己之事實，屬被告行
    使防禦權最重要之一環。倘審判長於調查證據程序完畢後，
    疏未就被告之被訴事實予以訊問，無異剝奪被告防禦權之行
    使，抑且有害於公平審判及程序正義，本件原審法院審判長
    於調查證據完畢後，即諭知開始辯論，並請檢察官論告 (見
    原審卷第229 頁)， 疏未訊問被告被訴之事實，原審之審判
    程序，即有瑕疵 (最高法院93年台上字第2884號、93年台上
    字第2903號判決意旨參照)。 被告丁○○上訴仍以前詞置辯
    ，無可採信，業如前述，其並主張原審量刑過重，惟關於刑
    之量定，係實體法上賦予法院得為自由裁量之事項，倘其未
    有逾越法律所規定之範圍，或濫用其權限，即不得任意指摘
    為違法。被告丁○○就原審法院適法範圍裁量權之行使為爭
    執，惟原審量定刑，已審酌被告之各種犯罪情狀，並無明顯
    失出，被告丁○○察官所稱原審量刑過輕云云，為無理由。
    另被告甲○○上訴否認犯有加重竊盜之重，非有理由，惟原
    判決仍有前揭可議之處，自應由本院將原判決予以撤銷改判
    。爰審酌被告丁○○正值壯年，曾有多次竊盜前科仍不思向
    上，竟與他人共同攜帶兇器毀壞安全設備侵入他人住宅內行
    竊，另被告甲○○與共犯林敬貴、黃翔彬結夥攜帶兇器毀壞
    安全設備侵入有人所在之建築物行竊，均嚴重破壞社會秩序
    及居家安全，其等犯罪所得財物均未返還被害人，及其二人
    之品行、犯罪動機、目的、手段、行為次數、生活狀況、智
    識程度、犯罪所得之利益、所生之損害及犯罪後之態度等一
    切情狀，分別量處如主文所示之刑。
六、又扣案之乙炔1 組（保管字號為91年度紅保管字第346 號）
    ，係供犯如事實欄2 所載之竊盜犯行所用之物，且為共犯林
    敬貴所有，業經證人即共犯林敬貴證述在卷，爰依刑法第38
    條第1 項第2 款之規定於被告甲○○之主文項下宣告沒收之
    。另共犯林敬貴所持之為上開竊盜犯行之Ｔ字型六角扳手，
    雖均係共犯林敬貴所有供犯罪所用之物，然依證人即共犯林
    敬貴於原審法院審理中證稱無法確定是否業已扣案，且有些
    工具業已丟棄滅失等語，顯無積極證據證明該等物品現仍存
    在，爰均不另為沒收之諭知。
七、不另為無罪諭知部分：
  (一)公訴意旨另以：(1)被告丁○○夥同共犯林敬貴、黃翔彬共同
    意圖為自己不法之所有，並基於概括之犯意，連續於如附表
    一所示時、地，以破壞門鎖侵入住宅之方式，竊取如附表一
    所示之財物，得手後據為己有，嗣於91年2 月25日為警循線
    查獲。(2)被告甲○○夥同共犯林敬貴、黃翔彬結夥3 人，共
    同意圖為自己不法之所有，並基於概括之犯意，連續於附表
    二所示時、地，以破壞門鎖侵入住宅之方式，竊取如附表二
    所示之財物，得手後據為己有，嗣於91年2 月22日為警循線
    查獲。因認被告丁○○及甲○○之上開行為分別涉有刑法第
    321 條第1 項第2 款、第4 款之加重竊盜罪嫌。
  (二)按被告未經審判證明有罪確定前，推定其為無罪；犯罪事實
    應依證據認定之，無證據不得認定其犯罪事實；又被告或共
    犯之自白，不得作為有罪判決之唯一證據，仍應調查其他必
    要之證據，以察其是否與事實相符；不能證明被告犯罪者，
    應諭知無罪之判決，刑事訴訟法第154 條第1 項、第2 項、
    第156 條第2 項及第301 條第1 項分別定有明文。再者，被
    害人所述被害情形如無瑕疵可指，而就其他方面調查又與事
    實相符，其供述始足據為判決之基礎；且告訴人之告訴，係
    以使被告受刑事訴追為目的，是其陳述是否與事實相符，仍
    應調查其他證據以資審認（最高法院32年上字第657 號、52
    年台上字第1300號判例參照）。另按刑法第321 條之竊盜罪
    ，為第320 條之加重條文，自係以竊取他人之物為其犯罪行
    為之實行，至該條第1 項各款所列情形，不過為犯竊盜罪之
    加重條件，如僅著手於該項加重條件之行為而未著手搜取財
    物，仍不能以本條之竊盜未遂論（最高法院27年滬上字第54
    號判例可資參照）。是行為人是否構成該刑法第321 條之加
    重竊盜罪，仍應視其已否著手實施同法第320 條之竊盜行為
    而定，而竊盜行為之著手，係以已否開始財物之搜尋為要件
    ，倘行為人僅著手於刑法第321 條第1 項各款所列之加重要
    件行為（如結夥3 人、攜帶兇器、毀壞門扇或安全設備、夜
    間侵入住宅），而尚未為竊盜行為之著手者，充其量亦僅得
    於訴訟要件（如業經合法告訴）齊備下，依情狀論以侵入住
    宅罪或毀損罪，斷不能以該條竊盜罪之未遂犯論科。
  (三)公訴意旨認被告丁○○及甲○○就上開行為分別涉有刑法第
    321 條第1 項第2 款、第4 款之加重竊盜犯行，無非係以：
    右揭犯罪事實，業經被告丁○○及甲○○於警訊中供明在卷
    ，復經共犯林敬貴及黃翔彬供述在卷，且經被害人戊○○、
    辛○○、庚○○及乙○○於警訊中證述在卷為其主要論據。
    訊據被告丁○○與甲○○則均堅詞否認涉有如附表一、二所
    示之加重竊盜犯行，均辯稱：並未至上開處所行竊等語，被
    告丁○○另辯稱：當日尚未進入被害人辛○○之住處內即為
    人發覺等語。
  (四)經查：
  (1)被告丁○○於警詢中雖坦承如附表一所示之加重竊盜犯行，
    然於偵查及原審法院及本院審理中均否認前開加重竊盜犯行
    ，另被告甲○○自警詢、偵查迄至本院審理中均否認有如附
    表二所示之加重竊盜犯行，自難以其二人於警詢之供述內容
    逕為不利被告丁○○及甲○○之認定。
  (2)而共犯林敬貴及黃翔彬雖於警詢及偵查中供述被告丁○○及
    甲○○涉有前開加重竊盜犯行，惟其等先後於原審法院91年
    度訴字第242 號案件及本案於原審法院審理中均證稱：被告
    丁○○及甲○○並未參與上開加重竊盜犯行等語，尚難僅以
    共犯林敬貴及黃翔彬於警詢之自白據為認定被告丁○○及甲○○上開加重竊盜犯行之證據。
  (3)又依被害人戊○○、辛○○、庚○○及乙○○於警詢及原審
    法院調查中所為證言觀之，其等並未目睹行竊之人，自難僅
    憑其等於偵審中所為之上開證言遽認被告丁○○及甲○○涉
    有上開加重竊盜之犯行，是被告丁○○及甲○○所涉如附表
    一、二所示之竊盜犯行，均屬無從證明。
  (4)另共犯林敬貴於原審法院審理中證稱：當日僅在門外破壞門
    鎖，尚未進入被害人辛○○之住處內即為人發覺等語，核與
    證人辛○○於原審法院93年7 月28日審理中證稱：「（問：
    90年3 月間你家家門有無遭破壞或侵入被偷竊？）白鐵門有
    被破壞，但是因為門很堅固，他們有試著去撬開門框還有鎖
    頭，但是還是沒有打開門，因此無法進入屋內，所以家中沒
    有損失任何東西。」、「我們有報警，等警方到了之後，我
    們有進入屋內查看，沒有發現屋內有被翻找過的痕跡。」等
    語相符，足見被告丁○○所涉如附表一編號二之加重竊盜犯
    行，應未達搜索財物之階段，自難以未遂犯論科。至被告丁○○上開行為雖涉有刑法第354 條之毀損罪嫌，然依同法第
    357 條之規定，須告訴乃論，而此部分毀損犯行亦未提出告
    訴，尚難以該罪名相繩。
  (5)此外，復查無其他積極證據足資認定被告丁○○及甲○○有
    如附表一、二所示之加重竊盜犯行，且無積極事證足認渠等
    與證人林敬貴及黃翔彬間分別就如附表一、二所示之加重竊
    盜犯行有何犯意聯絡及行為分擔，本應就此部分犯行為無罪
    之諭知，惟公訴意旨認此部分犯行與前揭論罪科刑之部分，
    分別有連續犯之裁判上一罪關係，爰均不另為無罪之諭知。
據上論斷，應依刑事訴訟法第369 條第1 項前段、第364 條、第
299 條第1 項前段，刑法第28條、第56條、第321 條第1 項第1
款、第2 款、第3 款、第4 款、第47條、第38條第1 項第2 款，
判決如主文。
本案經檢察官周志榮到庭執行職務。
中　　華　　民　　國　　94　　年　　1 　　月　　24　　日
                  臺灣高等法院刑事第七庭
                      審判長法  官  蔡  秀　雄
                            法  官  林　明　俊
                            法  官  蘇　素　娥
以上正本證明與原本無異。
如不服本判決，應於收受送達後十日內向本院提出上訴書狀，其
未敘述上訴之理由者並得於提起上訴後十日內向本院補提理由書
（均須按他造當事人之人數附繕本）。
　                          書記官  何　閣　梅
中　　華　　民　　國　　94　　年　　1 　　月　　24　　日
附錄本案論罪科刑法條：
中華民國刑法第321條
 犯竊盜罪而有左列情形之一者，處六月以上、五年以下有期徒刑
：
一  於夜間侵入住宅或有人居住之建築物、船艦或隱匿其內而犯
之者。
二  毀越門扇、牆垣或其他安全設備而犯之者。
三  攜帶兇器而犯之者。
四  結夥三人以上而犯之者。
五  乘火災、水災或其他災害之際而犯之者。
六  在車站或埠頭而犯之者。
前項之未遂犯罰之。
附表一：
┌────┬────────┬────────┬────────┬────────┬──────┬──────────┬──────┐
│編　　號│犯　罪　時　間　│犯　罪　地　點　│犯罪行為手段　　│犯罪嫌疑人　　　│ 被　害　人 │被害人被竊損失財物　│備　　　　註│
├────┼────────┼────────┼────────┼────────┼──────┼──────────┼──────┤
│　 一　 │九十年十一月二十│台北市信義區永吉│三人結夥破壞門鎖│林敬貴、黃翔彬、│戊○○　　　│金飾、現金、外幣、攝│台北地方法院│
│　　　　│一日十七時許　　│路一二０巷八十弄│侵入行竊　　　　│丁○○　　　　　│　　　　　　│影機、筆記型電腦等　│九十一年度訴│
│　　　　│　　　　　　　　│四號五樓　　　　│　　　　　　　　│　　　　　　　　│　　　　　　│　　　　　　　　　　│字第二四二號│
│　　　　│　　　　　　　　│　　　　　　　　│　　　　　　　　│　　　　　　　　│　　　　　　│　　　　　　　　　　│判決附表一編│
│　　　　│　　　　　　　　│　　　　　　　　│　　　　　　　　│　　　　　　　　│　　　　　　│　　　　　　　　　　│號五九　　　│
├────┼────────┼────────┼────────┼────────┼──────┼──────────┼──────┤
│　 二　 │九十年三月間　　│台北市松山區東興│破壞門鎖進入行竊│林敬貴、丁○○　│辛○○　　　│無財損　　　　　　　│　　　　　　│
│　　　　│　　　　　　　　│路十九號四樓　　│　　　　　　　　│　　　　　　　　│　　　　　　│　　　　　　　　　　│　　　　　　│
└────┴────────┴────────┴────────┴────────┴──────┴──────────┴──────┘
附表二：
┌────┬────────┬────────┬────────┬────────┬──────┬──────────┬──────┐
│編　　號│犯　罪　時　間　│犯　罪　地　點　│犯罪行為手段　　│犯罪嫌疑人　　　│ 被　害　人 │被害人被竊損失財物　│備　　　　註│
├────┼────────┼────────┼────────┼────────┼──────┼──────────┼──────┤
│　 一　 │九十年十一月十五│台北市大安區復興│三人結夥破壞門鎖│林敬貴、黃翔彬、│庚○○　　　│ＩＢＭ手提電腦乙台（│台北地方法院│
│　　　　│日七時許　　　　│南路一段六十二號│侵入行竊　　　　│甲○○　　　　　│　　　　　　│已具領）、桌上型電腦│九十一年度訴│
│　　　　│　　　　　　　　│二樓之五　　　　│　　　　　　　　│　　　　　　　　│　　　　　　│二台　　　　　　　　│字第二四二號│
│　　　　│　　　　　　　　│　　　　　　　　│　　　　　　　　│　　　　　　　　│　　　　　　│　　　　　　　　　　│判決附表一編│
│　　　　│　　　　　　　　│　　　　　　　　│　　　　　　　　│　　　　　　　　│　　　　　　│　　　　　　　　　　│號五三　　　│
├────┼────────┼────────┼────────┼────────┼──────┼──────────┼──────┤
│　 二　 │九十年十一月二十│台北市信義區松智│三人結夥破壞門鎖│林敬貴、黃翔彬、│乙○○　　　│金項鍊乙條　　　　　│台北地方法院│
│　　　　│二日十三時五十分│路三十九巷三號五│侵入行竊　　　　│甲○○　　　　　│（起訴書誤載│　　　　　　　　　　│九十一年度訴│
│　　　　│　　　　　　　　│樓　　　　　　　│　　　　　　　　│　　　　　　　　│為黃維韶）　│　　　　　　　　　　│字第二四二號│
│　　　　│　　　　　　　　│　　　　　　　　│　　　　　　　　│　　　　　　　　│　　　　　　│　　　　　　　　　　│判決附表一編│
│　　　　│　　　　　　　　│　　　　　　　　│　　　　　　　　│　　　　　　　　│　　　　　　│　　　　　　　　　　│號六十　　　│
└────┴────────┴────────┴────────┴────────┴──────┴──────────┴──────┘
